最高法院刑事判決　　　　　　　　　　　　　　　　九十一年度台非字第二六三號
　　上訴人　最高法院檢察署檢察總長
　　被　告　甲○○
右上訴人因被告違反動產擔保交易法案件，對於台灣高雄地方法院中華民國九十年十
一月十六日第一審確定判決（九十年度易字第四○○○號，起訴案號：台灣高雄地方
法院檢察署九十年度偵字第一五五四七號），認為違法，提起非常上訴，本院判決如
左：
    主  文
原判決關於違背法令部分撤銷。
    理  由
非常上訴理由稱：「按前未曾受有期徒刑以上刑之宣告，而受二年以下有期徒刑、拘
役或罰金之宣告者，始得宣告緩刑；刑法第七十四條有明文規定。因此在判決前已受
有期徒刑以上刑之宣告確定者，即不合於緩刑條件（最高法院五十四年臺非字第一四
八號判例參照）。本件被告甲○○前因懲治盜匪條例案件，經台灣高雄地方法院於（
民國）七十九年九月二十日以七十八年度訴字第一五四七號判處有期徒刑拾伍年，褫
奪公權柒年確定；又因逃亡罪經海軍第一軍區司令部於七十八年七月十九日判處有期
徒刑一年四月減為八月確定。嗣經台灣高雄地方法院於八十年九月十八日以八十年聲
字第六九八號裁定合併定應執行有期徒刑拾伍年陸月褫奪公權柒年確定，並經台灣高
雄地方法院檢察官（漏載檢察署三字）指揮執行，自七十九年十一月二十六日起算刑
期，刑期至九十三年十月二十四日屆滿，旋於八十四年十一月二十二日（諒係八十四
年十一月八日之誤）假釋出獄，此有該署刑案資料查註紀錄表附於九十年偵字第一五
五四七號偵查卷（第三頁）；台灣高等法院被告全國前案紀錄表附於原審卷（第三、
四頁）；該署檢察官執行指揮書、合併定應執書（以上字句諒有誤載）（見該署八十
年度執更字第一一七一號卷）；台灣高雄地方法院七十八年度訴字第一五四七號判決
書（見該署七十九年度執字第四八二三號卷）等足稽。則被告再於九十年二月二十日
涉犯動產擔保交易法第三十八條之罪，在原審判決前已受有期徒刑以上刑之宣告確定
者（者字諒係贅載），且尚在假釋期間內，依首開說明即不合於緩刑條件。乃原判決
對於此項關於能否諭知緩刑事證之應依職權調查之事項未予調查，竟於本案論罪時併
予適用緩刑法則諭知緩刑貳年，自有刑事訴訟法第三百七十九條第十款應於審判期日
調查之證據未予調查暨同法第三百七十八條判決適用法則不當之違背法令。案經確定
，爰依刑事訴訟法第四百四十一條、第四百四十三條提起非常上訴，以資糾正。」等
語。
本院按：受二年以下有期徒刑、拘役或罰金之宣告，認為以暫不執行為適當，得宣告
緩刑者，以未曾受有期徒刑以上刑之宣告，或前受有期徒刑以上刑之宣告，執行完畢
或赦免後，五年以內未曾受有期徒刑以上刑之宣告者為限，此於刑法第七十四條規定
甚明。本件被告甲○○曾於七十七年間犯逃亡罪經海軍第一軍區司令部判處有期徒刑
一年四月減為有期徒刑八月；又於七十八年間犯盜匪罪經台灣高雄地方法院判處有期
徒刑十五年，並經同法院於八十年九月十八日以八十年度聲字第六九八號刑事裁定，
定其應執行刑為有期徒刑十五年六月確定，刑期自七十九年十一月二十六日起，原應
至九十三年十月二十四日止，惟執行至八十四年十一月八日縮刑假釋出獄，應至九十
三年十月十二日始縮刑期滿，有台灣高雄地方法院檢察署刑案資料查註紀錄表、台灣
高等法院被告全國前案紀錄表在卷可稽（見偵查卷第三頁、原審卷第三至六頁）。嗣
被告又於假釋期間內之九十年二月二十日，再犯本件動產擔保交易法第三十八條之罪
，原審法院於九十年十一月十六日以九十年度易字第四○○○號刑事判決，判處罪刑
時，依上開說明，自不得宣告緩刑。乃原審判處被告拘役三十日，如易科罰金以三百
元折算一日，竟併予諭知緩刑二年，自有判決適用法則不當之違背法令。案經確定，
非常上訴意旨執以指摘，為有理由，惟原判決尚非不利於被告，應僅將原判決關於違
背法令部分撤銷，以資糾正。
據上論結，應依刑事訴訟法第四百四十七條第一項第一款前段，判決如主文。
中      華      民      國    九十一    年      九      月    二十六    日
                              最高法院刑事第十一庭
                                  審判長法官  呂  潮  澤
                                        法官  白  文  漳
                                        法官  陳  世  雄
                                        法官  孫  增  同
                                        法官  林  開  任
      右正本證明與原本無異
                                              書  記  官
中      華      民      國    九十一    年      九      月     三十     日
